【裁判字號】    95,上訴,1349
【裁判日期】    950831
【裁判案由】    毒品危害防制條例
【裁判全文】
臺灣高等法院臺中分院刑事判決        95年度上訴字第1349號
上  訴  人  臺灣南投地方法院檢察署檢察官
被      告  甲○○
                    （另案於台灣台中監獄南投分監執行中）
上列上訴人因被告違反毒品危害防制條例案件，不服臺灣南投地
方法院95年度訴字第151號中華民國95年5月18日第一審判決（起
訴案號：臺灣南投地方法院檢察署94年度毒偵字第58、70號，併
辦：95年度毒偵字第634、666號），提起上訴，本院判決如下：
    主  文
原判決撤銷。
甲○○連續施用第一級毒品，處有期徒刑玖月。扣案之第一級毒
品海洛因包（合計淨重零點零壹公克，空包裝總重零點陸柒公
克）沒收銷燬之；注射針筒壹支沒收。
    事  實
一、甲○○曾於民國九十二年間因施用毒品案件，經臺灣南投地
    方法院以九十二年度毒聲字第一○九六號裁定送觀察、勒戒
    後，認無繼續施用毒品之傾向，由臺灣南投地方法院檢察署
    檢察官於九十三年二月二十日以九十二年度毒偵字第九○五
    號為不起訴處分並釋放。詎甲○○仍未能戒絕毒癮，於上開
    觀察勒戒釋放後五年內，復基於施用第一級毒品海洛因之概
    括犯意，自九十四年十月十二日十八時許起，至九十五年四
    月二十六日十八時許止，在其南投縣名間鄉三崙村內寮巷十
    四號住處及南投縣南投市中山公園內等處，以將海洛因摻入
    針筒內注射之方式，連續施用海洛因多次。嗣於下列時、地
    分別為警查獲：
  (一)九十四年十月十三日十四時三十五分許，經警採其尿液送驗
    ，結果呈現嗎啡陽性反應，因而查悉上情。
  (二)九十四年十一月三日十九時三十六分許，經警採其尿液送驗
    ，經鑑定結果呈嗎啡陽性反應，再因而查獲。
  (三)九十五年三月十六日凌晨一時十分許，在南投縣南投市○○
    ○路上遇警盤查，採集其尿液送驗，檢出嗎啡陽性反應，而
    查知上情。
  (四)九十五年四月二十七日凌晨零時許，在南投縣南投市中山公
    園停車場內，因形跡可疑經警盤查查獲，並扣得其持有第一
    級毒品海洛因三包（合計淨重○‧○一公克，空包裝總重○
    ‧六七公克），及其所有供施用第一級毒品海洛因注射針筒
    一支。
二、案經南投縣警察局南投分局報告臺灣南投地方法院檢察署檢
    察官偵查起訴，及同分局、南投縣警察局報請同署檢察官移
    送併案審理。
    理  由
一、上開事實，訊據被告甲○○於偵審中坦白承認，且被告於九
    十四年十月十三日、九十四年十一月三日、九十五年三月十
    六日、九十五年四月二十七日被查獲時所採集之尿液，經檢
    驗呈嗎啡陽性反應，有詮昕科技股份有限公司九十四年十月
    二十七日報告編號四Ａ二○○○一七號、九十四年十一月二
    十二日報告編號四Ｂ一七○○二一號濫用藥物尿液檢驗報告
    ；中山醫學大學附設醫院檢驗科藥物檢測中心九十五年四月
    六日流水號0000000號、九十五年五月十一日流水號
    0000000號檢驗報告各一紙附卷可稽（見南投縣警察
    局南投分局投投警刑字第○九四○○二二七三○號警詢卷第
    五頁、同分局投投警刑字第○九四○○二二一九三號警詢卷
    第五頁、南投縣警察局投警刑偵二字第○九五○○八三一五
    四號警詢卷第五頁、臺灣南投地方法院檢察署九十五年度毒
    偵字第六六六號偵查卷第三○頁）。又九十五年四月二十七
    日查扣之白粉三小包含有第一級第六項毒品海洛因成分（合
    計淨重○‧○一公克，空包裝總重○‧六七公克），有法務
    部調查局九十五年五月二十九日調科壹字第九七○○○三○
    九七號鑑定通知書1份可憑 （見同上偵查卷第三一頁）。此
    外，並有尿液代號與真實姓名對照表四紙在卷，及注射針筒
    一支扣案可證，益證被告自白與事實相符。
二、另被告前因施用毒品案件，經原審法院裁定送觀察、勒戒後
    ，認無繼續施用毒品之傾向，由臺灣南投地方法院檢察署檢
    察官於九十三年二月二十日以九十二年度毒偵字第九○五號
    為不起訴處分並釋放，有臺灣高等法院被告前案紀錄表一份
    在卷可參，被告於前開觀察勒戒執行完畢釋放後五年內，再
    犯施用毒品犯行，亦堪認定。本案事證已臻明確，被告施用
    第一級毒品海洛因犯行堪予認定，應依法論科。
三、按被告行為後，刑法及刑法施行法業於九十四年二月二日總
    統令公布修正，於九十五年七月一日施行（下稱新刑法，修
    正前刑法下稱舊刑法），參酌最高法院九十五年五月二十三
    日刑事庭第八次會議決議，新刑法第二條第一項之規定，係
    規範行為後法律變更所生新舊法律比較適用之準據法，於新
    刑法施行後，應適用新刑法第二條第一項之規定，為「從舊
    從輕」之比較。又被告之犯行，因行為後新法業已刪除舊刑
    法第五十六條連續犯之規定，此刪除雖非犯罪構成要件之變
    更，但顯已影響行為人刑罰之法律效果，自屬法律有變更，
    依新法第二條第一項規定，比較新、舊法結果，仍應適用舊
    法論以連續犯，較有利於被告。依新刑法第二條第一項前段
    規定，自應適用最有利於被告之舊刑法。
四、核被告所為，係犯毒品危害防制條例第十條第一項之施用第
    一級毒品罪。其為供己施用而於施用前後持有海洛因之低度
    行為，各為其施用之高度行為所吸收，均不另論罪。又被告
    先後多次施用第一級毒品犯行，時間緊接，所犯為構成要件
    相同之罪名，顯均係基於概括犯意反覆為之，應依修正前刑
    法第五十六條連續犯之規定，論以一罪，並依法加重其刑。
    被告自九十四年十一月四日起至九十五年四月二十六日止連
    續施用海洛因多次犯行，雖未據檢察官提起公訴，惟該部分
    犯行與檢察官起訴部分有連續犯裁判上一罪之關係，為起訴
    效力所及，應併予審理，附此敘明。
五、原審認被告罪證明確，予以論罪科刑，固非無見，惟(一)臺灣
    南投地方法院檢察署檢察官以九十五年度毒偵字第六六六號
    移送併辦：「被告於九十五年四月二十七日為警查獲時，扣
    得其持有第一級毒品海洛因三包，及其所有供施用海洛因之
    注射針筒一支」，原審漏未依序諭知沒收銷燬、沒收，尚有
    未恰。(二)連續犯部分，原審就新舊刑法不同規定未及比較適
    用，亦有未恰。檢察官上訴意旨以原審未及審酌併案部分，
    指摘原判決不當，為有理由，自應由本院撤銷改判。爰審酌
    被告前已接受觀察、勒戒之治療過程，再犯本案，而且因施
    用毒品經警查獲後，一再施用第一級毒品，致前後被查獲四
    次，可見並未戒絕毒癮，仍依賴毒品甚深不移，並考以其智
    識程度、犯罪之動機、目的、手段、及犯後坦承施用犯行、
    表示悔意等一切情狀，量處如主文第二項所示之刑，以資懲
    儆。扣案被告所有之毒品海洛因三包（合計淨重○‧○一公
    克，空包裝總重○‧六七公克），核屬毒品危害防制條例第
    二條第二項第一款之第一級毒品，且其包裝袋部分與毒品無
    法析離，均應視為毒品，應依同條例第十八條第一項前段之
    規定，沒收銷燬之；另扣案之注射針筒一支，為被告所有，
    供其施用第一級毒品犯罪所用之物，業據被告陳明在卷，爰
    依刑法第三十八條第一項第二款之規定宣告沒收之。
據上論結，應依刑事訴訟法第三百六十九條第一項前段、第三百
六十四條、第二百九十九條第一項前段，毒品危害防制條例第十
條第一項、第十八條第一項前段，刑法第十一條前段、第三十八
條第一項第二款、第二條第一項前段、修正前刑法第五十六條，
判決如主文。
本案經檢察官乙○○到庭執行職務。
中    華    民    國    95    年    8     月    31    日
              刑事第八庭  審判長法  官  羅  得  村
                                法  官  巫  政  松
                                法  官  陳  宏  卿
上列正本證明與原本無異。
如不服本判決應於收受送達後十日內向本院提出上訴書狀，其未
敘述上訴之理由者並得於提起上訴後十日內向本院補提理由書（
均須按他造當事人之人數附繕本）。
                                書記官  柯  孟  伶
中    華    民    國    95    年    9     月    1     日
附錄本案論罪科刑法條：
毒品危害防制條例第10條第1項：
施用第一級毒品者，處6月以上5年以下有期徒刑。
                                                      Ａ


司法院資訊處製作；財團法人民間司法改革基金會備份。
